臺灣臺南地方法院刑事判決　　　　　　　 96年度易字第836號
公　訴　人　臺灣臺南地方法院檢察署檢察官
被　　　告　甲○○
　　　　　　　　　　另案
上列被告因侵占等案件，經檢察官提起公訴（96年度營偵字第
549號），被告於準備程序中就犯罪事實為有罪之陳述，經本院
合議庭裁定改依簡式審判程序審理，判決如下：
    主  文
甲○○犯如附表所示之罪，均累犯，各處如附表「宣告刑」欄所
示之刑，附表編號一至四均減為如附表「減得刑」欄所示之刑，
並與附表編號五所示不得減刑之罪定其應執行之刑為有期徒刑壹
年。
    事實及理由
一、甲○○前於民國91、92年間，因妨害公務、竊盜、搶奪、竊
    盜與毒品等案件，分別經法院判處有期徒刑3月、6月、8月
    、1年、10月確定，並合併定應執行刑為有期徒刑3年1月，
    而於95年8月11日縮短刑期執行完畢。詎甲○○仍不知悔改
    ，又於擔任設在臺南縣鹽水鎮○○路86號「聯新快遞公司」
    佳里區送貨員期間及96年1月25日自行離職後，意圖為自己
    不法之所有，基於各別之犯意，於附表所示時間地點，竊取
    如附表所示之物，並於附表編號3所示時間，利用前往臺南
    縣佳里鎮○○路79號、番子寮28-12號送貨並代受貨款機會
    ，另行基於為自己不法所有之意圖，將代受而業務上持有之
    貨款新臺幣（下同）150元、12,250元侵占入己。
二、本件被告甲○○所犯為死刑、無期徒刑或最輕本刑為3年以
    上有期徒刑以外之罪，其於準備程序中就被訴事實為有罪之
    陳述，經法官告知簡式審判程序之旨，並聽取公訴人之意見
    後，爰依刑事訴訟法第273條之1第1項規定，裁定由受命法
    官獨任進行簡式審判程序；又本案之證據調查，依刑事訴訟
    法第273條之2規定，不受同法第159條第1項、第161條之2、
    第161條之3、第163條之1及第164條至第170條規定之限制；
    並得依同法第310條之2準用第454條之規定，製作略式判決
    書，均合先敘明。
三、證據方法均引用起訴書(如附件)所載。
四、核被告先後竊取行動電話、不鏽鋼鐵板、貨車鑰匙，所為均
    係犯刑法第320條第1項之竊盜罪；另將代收而業務上持有之
    貨款侵占入己，則係犯刑法第336條第2項之業務侵占罪。被
    告與同案被告乙○○（另行審結）間，就竊取附表編號4所
    示不銹鋼鐵板之犯行，有犯意之聯絡與行為之分擔，均為共
    同正犯。又被告如附表所示之竊盜與業務侵占犯行，均犯意
    各別，行為亦屬不同，應予分論併罰。再查被告曾於91至92
    年間，因犯竊盜、搶奪、竊盜、妨害公務、毒品等罪，分別
    被判處有期徒刑1年、8月、6月、3月、10月確定，並定其應
    執行刑3年1月，甫於95年8月11日執行完畢，有臺灣高等法
    院被告前案紀錄表可稽，被告於5年以內故意再犯本件有期
    徒刑以上之罪，均為累犯，應分別依刑法第47條第1項規定
    加重其刑。
五、再查本件被告所為如附表編號1至4所示之犯行，其犯罪時間
    均在96年4月24日以前，所犯且悉合於中華民國96年罪犯減
    刑條例第3條第1項第7款所定之減刑條件，應依同條例第7條
    第1項、第2項規定，於裁判時減其宣告刑，同時與附表編號
    5所示不能減刑之罪合併定其應執行之刑。
五、依刑事訴訟法第273條之1第1項、第299條第1項前段、第310
    條之2、第454條第2項，中華民國96年罪犯減刑條例第2條第
    1項第3款、第7條第1項、第2項，刑法第28條、第320條第1
    項、第336條第2項、第47條第1項、第51條第5款，刑法施行
    法第1條之1第1項、第2項，判決如主文。
本案經檢察官丙○○到庭執行職務。
中　　華　　民　　國　　96　　年　　7 　　月　　31　　日
　　　　　　　　　刑事第九庭    法　官　吳坤芳
以上正本證明與原本無異
如不服本判決應於收受本判後10日內向本院提出上訴書狀，並應
敘述具體理由。如未敘述上訴理由者，應於上訴期間屆滿後20日
內向本院補提理由書狀（均須按他造當事人之人數附繕本）「切
勿逕送上級法院」。
  　　　　　　　　　　　　　　　書記官　莊淑雅
中　　華　　民　　國　　96　　年　　7　　 月　　31　　日
附錄本案所犯法條全文：
中華民國刑法第320條
意圖為自己或第三人不法之所有，而竊取他人之動產者，為竊盜
罪，處 5 年以下有期徒刑、拘役或 5 百元以下罰金。
意圖為自己或第三人不法之利益，而竊佔他人之不動產者，依前
項之規定處斷。
前二項之未遂犯罰之。
中華民國刑法第336條
對於公務上或因公益所持有之物，犯前條第 1 項之罪者，處 1
年以上 7 年以下有期徒刑，得併科 5 千元以下罰金。
對於業務上所持有之物，犯前條第 1 項之罪者，處 6 月以上
5 年以下有期徒刑，得併科 3 千元以下罰金。
前二項之未遂犯罰之。
附表
┌──┬────────┬──────┬───────┬────┬───┬───┐
│編號│犯罪時間        │犯罪地點    │犯罪所得      │所犯罪名│宣告刑│減得刑│
├──┼────────┼──────┼───────┼────┼───┼───┤
│ 1  │96年1月23日上午7│臺南縣鹽水鎮│Nokia牌手機1支│竊盜    │4月   │2月   │
│    │時6分許至8時許  │四維路86號  │Samsung 牌手機│        │      │      │
│    │                │            │1支           │        │      │      │
├──┼────────┼──────┼───────┼────┼───┼───┤
│ 2  │96年1月24日上午6│臺南縣鹽水鎮│Sony Erisson牌│竊盜    │4月   │2月   │
│    │時11分許        │四維路86號  │手機1支       │        │      │      │
├──┼────────┼──────┼───────┼────┼───┼───┤
│ 3  │96年1月25日     │臺南縣佳里鎮│共12,400 元   │意圖為自│7月   │3月又 │
│    │                │復興路79號、│              │己不法之│      │15日  │
│    │                │番子寮28-12 │              │所有，侵│      │      │
│    │                │號          │              │占業務上│      │      │
│    │                │            │              │所持有之│      │      │
│    │                │            │              │物      │      │      │
├──┼────────┼──────┼───────┼────┼───┼───┤
│ 4  │96年3月12日下午7│臺南縣新營市│不銹鋼鐵板6塊 │共同竊盜│6月   │3月   │
│    │時50分許        │新工路10號「│              │        │      │      │
│    │                │久升機械工業│              │        │      │      │
│    │                │有限公司」  │              │        │      │      │
├──┼────────┼──────┼───────┼────┼───┼───┤
│ 5  │96年5月6日下午6 │臺南縣鹽水鎮│貨車鑰匙3支   │竊盜    │3月   │      │
│    │時、7時間       │四維路86號  │              │        │      │      │
└──┴────────┴──────┴───────┴────┴───┴───┘
